---
title: "Analisi del fusto semplificata (con poche rotelle)"
output:
  html_document: default
  html_notebook: default
---
Podernovo, Consuma, 2017 (la Marca, Rinaldini, et al.)  
Nel corso di una utilizzazione a raso di un impianto di douglasia di circa 50 anni, in un area di 2500 m^2^, tra 87 fusti presenti, ne sono stati selezionati 47 come Alberi Modello.  
Dagli AM abbattuti, alle estremità dei toppi individuati dall'operatore in funzione degli assortimenti da produrre, sono state prelevate sezioni (rotelle).  
[Project repository:
https://github.com/NuoroForestrySchool/TreeStemAnalysis/tree/master/2017Douglasia-Podernovo]

[Documentazione struttura base dati: https://docs.google.com/a/uniss.it/document/d/1XvKwF-WxBra7PZ-ooxAcUGMu0ZsKfqYpiE0zPzzQw08/edit?usp=sharing]

## Analisi dendrocronologiche (time series)

Base dati
```{r echo=F}
wd <- "2017Douglasia-Podernovo"
dbfn <- "2017PodernovoDouglasiaProfiliSemplificati_GSapp.sqlite"
cat(" path: ", wd,"\n",
           "file: ", dbfn)
if(basename(getwd())!=wd) setwd(wd)
library(DBI, quietly=T)
con <- dbConnect(RSQLite::SQLite(),dbfn)
if(!(dbIsValid(con))) print("ERROR: non database!")

```

Vista di insieme su tutti gli incrementi
- solo ripetizione='a' e Fusti con età ed altezza totale nota
```{r}
fu <- dbReadTable(con, "FustiAM_eta")
ir <- dbReadTable(con, "CalcolaIncRaggio")
ir <- ir[ir$Id_fusto %in% fu$Id_fusto,]
library(latticeExtra)
with(ir[ir$ripetizione=='a' & ir$Id_fusto<99,], xyplot(ir~anno|as.factor(Id_fusto), group=as.factor(Id_rotella), type="l"))
```

