---
title: "Analisi del fusto semplificata (con poche rotelle)"
output:
  html_document: default
  html_notebook: default
---
Podernovo, Consuma, 2017 (la Marca, Rinaldini, et al.)  
Nel corso di una utilizzazione a raso di un impianto di douglasia di circa 50 anni, in un area di 2500 m^2^, tra 87 fusti presenti, ne sono stati selezionati 47 come Alberi Modello.  
Dagli AM abbattuti, alle estremità dei toppi individuati dall'operatore in funzione degli assortimenti da produrre, sono state prelevate sezioni (rotelle).  
[Project repository:
https://github.com/NuoroForestrySchool/TreeStemAnalysis/tree/master/2017Douglasia-Podernovo]

[Documentazione struttura base dati: https://docs.google.com/a/uniss.it/document/d/1XvKwF-WxBra7PZ-ooxAcUGMu0ZsKfqYpiE0zPzzQw08/edit?usp=sharing]

## Analisi preliminare di completezza e congruenza dei rilievi effettuati

Base dati
```{r echo=F}
wd <- "2017Douglasia-Podernovo"
dbfn <- "2017PodernovoDouglasiaProfiliSemplificati_GSapp.sqlite"
cat(" path: ", wd,"\n",
           "file: ", dbfn)
if(basename(getwd())!=wd) setwd(wd)
library(DBI, quietly=T)
con <- dbConnect(RSQLite::SQLite(),dbfn)
if(!(dbIsValid(con))) print("ERROR: non database!")

```


Elenco tabelle contenute nel Data Base
```{r echo=F}
dbListTables(con)
```

Consistenza della base dati
```{r echo=F}
tbls <- list("Aree","Rilievi", "Cavallettamento", "FustiAM", "IncHtot", "Rotelle", "AdF0")
tmp<-data.frame()
for(t in tbls) tmp<-rbind(tmp,data.frame("Table"=t, "Nrows"=nrow(dbReadTable(con,t))))
print(tmp)
```


Fusti modello con altezza totale non nota
```{r echo=F}
print(t(dbGetQuery(con, "SELECT Id_fusto FROM FustiAM where h_tot*1<1 order by Id_fusto*1")))

```

Fusti modello a cui manca la rotella di base
```{r echo=FALSE}
print(t(dbGetQuery(con,"SELECT Id_fusto from FustiAM except SELECT Id_fusto from Rotelle where h_rotella=0")))

```

Fusti modello, dati di base [ATTENZIONE: Fusti con anno di nascita recente da verificare]
```{sql connection=con}
SELECT * FROM FustiAM_eta ORDER BY anno_n DESC
```


Altezza delle rotelle (dei fusti con h_tot nota e rotella di base disponibile)
```{r echo=FALSE, warning=FALSE}
library(reshape2, quietly = T)
Rotelle1 <- dbReadTable(con, "Rotelle")
fok <- unlist(dbGetQuery(con, "select Id_fusto from FustiAM_eta"))
tmp <- dcast(Rotelle1[Rotelle1$Id_fusto %in% fok,], Id_fusto ~ Id_rotella, value.var = "h_rotella", fill=" ")
print(tmp[order(as.numeric(tmp$Id_fusto)*1),], row.names = FALSE)
```


Rotelle con 'ripetizione=b' diversa da 'a' 
(occorre verificare i casi in cui la 'diff' è negativa e comunque quando la nota è vuota)
```{sql connection=con, max.print=NA}
SELECT A.Id_fusto,
       A.Id_rotella,
       A.num_inc num_inc_a,
       B.num_inc num_inc_b,
       A.num_inc - B.num_inc diff,
       B.note
  FROM SintesiRotelleDaAdF A
       LEFT JOIN
       SintesiRotelleDaAdF B USING (
           Id_fusto,
           Id_rotella
       )
 WHERE A.ripetizione = 'a' AND 
       B.ripetizione = 'b' AND 
       num_inc_a <> num_inc_b;

```

Dettaglio da sopra, raggi con letture in eccesso: arrivano al 2018!
```{sql connection=con}
select distinct Id_fusto, Id_rotella, ripetizione, max(anno) from AdF0 group by Id_fusto, Id_rotella, ripetizione having anno>2017;

```


Misure con incongruenze evidenti (ho ipotizzato delle correzioni, sarebbe bene, verificare sulle rotelle: 'misura0' dovrebbe essere la tua misura, 'misura1' è il valore modificato da me)
```{r}
print(dbGetQuery(con, "select Id_fusto, Id_rotella, ripetizione, anno, misura0, misura1 from AdF0 where misura1<>misura0"))
```


Analisi incrementi estremi
("le variazioni annuali di incremento sono tra loro sincronizzate?   
Proviamo a vedere come sono distribuiti nel campione gli incrementi massimi.")  

Livello e variabilità degli incrementi massimi
```{r}
irmax <- dbGetQuery(con,"select Id_fusto, Id_rotella, ripetizione, anno, max(ir) max_ir from CalcolaIncRaggio group by Id_fusto, Id_rotella, ripetizione")
library(latticeExtra, quietly=T)
with(irmax[irmax$ripetizione=='a',], histogram(anno, breaks=max(anno)-min(anno)+1, type="c"))
library(beanplot, quietly=T)
with(irmax[irmax$ripetizione=='a',], beanplot(max_ir  ~ anno, main="Media e distribuzione dei valori di Incremento-Massimo", sub="solo ripetizione 'a', Fusti e Rotelle confusi"))
```

OSSERVAZIONE: i due istogrammi (relativi a 'ripetizione' 'a', sopra, e 'b', sotto) non appaiono molto correlati, evito quindi, per ora di confondere le ripetizioni! 
```{r}
with(irmax[irmax$ripetizione=='b',], histogram(anno, breaks=max(anno)-min(anno)+1, type="c"))

```
ATTENZIONE: si osserva inoltre una anomala concentrazione di picchi di incremento sull'ultima misura effettuata sulle rotelle
```{sql connection=con}
select ripetizione, anno, count() freq from (select Id_fusto, Id_rotella, ripetizione, anno, max(ir) from CalcolaIncRaggio group by Id_fusto, Id_rotella, ripetizione) group by ripetizione, anno having anno>=2010 and ripetizione='b'

```


Vista di insieme su tutti gli incrementi
- solo ripetizione='a'
```{r}
ir <- dbReadTable(con, "CalcolaIncRaggio")
library(latticeExtra, quietly=T)
with(ir[ir$ripetizione=='a' & ir$Id_fusto<99,], xyplot(ir~anno|as.factor(Id_fusto), group=as.factor(Id_rotella), type="l"))
```

